【裁判字號】    97,上訴,1238
【裁判日期】    980407
【裁判案由】    違反毒品危害防制條例
【裁判全文】
臺灣高等法院高雄分院刑事判決        97年度上訴字第1238號
上  訴  人  丁○○
即  被  告
選任辯護人  楊櫻花  律師
上  訴  人  甲○○
即  被  告
選任辯護人  施旭錦  律師
上  訴  人  丙○○
即  被  告
選任辯護人  康進益  律師
上列上訴人等因違反毒品危害防制條例案件，不服臺灣高雄地方
法院95年度重訴字第96號中華民國97年6 月4 日第一審判決（起
訴案號：臺灣高雄地方法院檢察署95年度偵字第19396 號、第22
786 號），提起上訴，本院判決如下：
    主  文
上訴駁回。
    事  實
一、丙○○、丁○○、甲○○與彭建龍（目前通緝中）均明知海
    洛因係毒品危害防制條例第2 條第2 項第1 款所指之第一級
    毒品，不得運輸、持有，且海洛因亦經行政院依法公告為管
    制進出口之物品，不得私運進口，4 人竟於民國（下同）95
    年7 月15日至同年月21日間之某日，在大陸地區廣東省珠海
    市某處，共同基於運輸第一級毒品海洛因及私運該管制物品
    進口之犯意聯絡，約定由丙○○、彭建龍提供第一級毒品海
    洛因，再由丁○○、甲○○負責將海洛因自大陸地區私運至
    臺灣，而丙○○、彭建龍則於私運成功後，給付丁○○、甲○○一定之報酬（報酬數額尚未約定），丁○○並以其所有
    門號0000000000號SONY Ericsson 行動電話（門號00000000
    00號SIM 卡非丁○○所有）與丙○○、彭建龍之網路電話SK
    YPE ，作為聯絡之工具。丙○○、彭建龍即於95年7 月21日
    18時許，攜帶海洛因4 包（合計淨重676.19公克，空包裝重
    48.59 公克）及繃帶4 條前往位於珠海市內丁○○、甲○○
    所投宿之「金域飯店」，在丁○○、甲○○所住房間內，由
    丙○○將各2 包海洛因以繃帶綁在丁○○、甲○○之大腿內
    側（1 包海洛因以1 條繃帶綁住），丁○○、甲○○再外穿
    裙子以便遮掩。丁○○、甲○○隨後自珠海市前往澳門，於
    同日晚間自澳門搭乘長榮航空公司編號BR-828號班機返臺，
    以此方式共同私運海洛因入境。嗣於95年7 月21日21時50分
    許，丁○○、甲○○抵達高雄小港國際機場，入境時為行政
    院海岸巡防署臺南市機動查緝隊、南部地區巡防局岸巡五二
    大隊、高雄市政府警察局左營分局會同財政部高雄關稅局高
    雄機場分局人員當場查獲，並扣得上開海洛因4 包、繃帶4
    條及SONY Ericsson 行動電話1 支。
二、案經行政院海岸巡防署臺南市機動查緝隊、高雄市政府警察
    局左營分局分別移請臺灣高雄地方法院檢察署檢察官偵查起
    訴。
    理  由
壹、程序方面：
一、按法院或檢察官得囑託醫院、學校或其他相當之機關、團體
    為鑑定，或審查他人之鑑定，並準用第203 條至第206 條之
    1 之規定；鑑定之經過及其結果，應命鑑定人以言詞或書面
    報告，刑事訴訟法第208 條第1 項前段、第206 條第1 項分
    別定有明文。是經法院、檢察官囑託相當之機關為鑑定後，
    經鑑定人以書面報告其鑑定之結果者，即屬刑事訴訟法第15
    9 條第1 項所謂之「法律有規定者」，不受該條項規定「不
    得作為證據」之限制；且刑事訴訟法第208 條第1 項前段對
    於法院或檢察官囑託相當之機關為鑑定之情形，僅規定：「
    準用第203 條至第206 條之1 之規定」，至於刑事訴訟法第
    202 條有關「鑑定人應於鑑定前具結」之規定，則不在準用
    之列。故於法院或檢察官囑託相當之機關為鑑定，而該受囑
    託機關以書面報告鑑定結果之情形，既非屬依法應具結者。
    是同法第158 條之3 有關「證人、鑑定人依法應具結而未具
    結者，其證言或鑑定意見，不得作為證據」之規定，於此時
    即無適用之餘地。卷附法務部調查局鑑定通知書2 份，係檢
    察官依上揭刑事訴訟法第208 條之規定囑託機關、團體所為
    鑑定，並由上開機關依刑事訴訟法第206 條第1 項之規定出
    具之書面鑑定報告，該書面鑑定雖係被告以外之人於審判外
    之陳述，然既屬依上揭刑事訴訟法之規定，即合於同法第15
    9 條第1 項規定所稱「法律有規定者」有證據能力之情形，
    自得為證據。
二、卷附丙○○內政部入出國及移民署入出境資料表、丁○○、
    甲○○入出境查詢報表、彭建龍內政部警政署入出境管理局
    （嗣改制為入出國及移民署）入出國日期證明書各1 份，均
    屬公務員職務上製作之紀錄文書或證明文書，並無證據證明
    有何顯不可信之情況，且與本案待證事實相關，依刑事訴訟
    法第159 條之4 第1 款規定，均得為證據。
三、卷附湛江中心人民醫院96年1月29日回函1份，屬被告丙○○
    以外之人於審判外之書面陳述，而公訴人、被告丙○○及其
    辯護人就上開書面陳述，於本院調查證據時知有刑事訴訟法
    第159條第1項不得為證據之情形，均未於言詞辯論終結前聲
    明異議，視為同意作為證據，本院審酌該書面陳述作成之情
    形尚屬正常，並無何不當之情形，且與待證事實相關，認適
    當作為證據，故上開書面陳述依刑事訴訟法第159條之5之規
    定，具有證據能力。
貳、實體方面：
一、訊據上訴人即被告丁○○、甲○○固坦承有私運上開海洛因
    回臺之事實，惟均矢口否認有何運輸第一級毒品海洛因之犯
    行，一致辯稱：丙○○、彭建龍對我們說那些白色粉末是象
    牙粉，我們不知道原來是海洛因云云；上訴人即被告丙○○
    亦矢口否認有何私運第一級毒品海洛因之犯行，辯稱：我當
    時因車禍受傷在湛江住院，沒有在大陸地區見到丁○○、甲○○，也沒有委託她們攜帶海洛因回臺云云。經查：
  (一)被告丁○○、甲○○於95年7 月15日自高雄小港國際機場搭
    機前往澳門，再搭車至大陸地區廣東省珠海市住宿，在珠海
    市遇見被告丙○○、共同被告彭建龍後，同意將丙○○、彭
    建龍交付之白色粉末私運回臺，並由被告丙○○於95年7 月
    21日18時許，在「金域飯店」房間內將各2 包白色粉末（共
    4 包）以繃帶綁在渠等大腿內側，外穿裙子遮掩後，被告丁○○、甲○○旋即自珠海市前往澳門，於同日晚間自澳門搭
    乘長榮航空公司編號BR-828號班機返臺，入境高雄小港國際
    機場時為警查獲，並扣得上開白色粉末4 包、繃帶4 條及被
    告丁○○所有，用以與被告丙○○、共同被告彭建龍聯絡之
    SONY Ericsson 行動電話1 支（其中門號0000000000號SIM
    卡非被告丁○○所有）等事實，業據被告丁○○、甲○○於
    警、偵訊、原審及本院審理時供承不諱，並有被告丁○○、
    甲○○入出境查詢表各1 份、現場查獲照片14張（見警卷第
    36-42 、55-56 頁）附卷及白色粉末4 包（合計淨重676.19
    公克，空包裝重48.59 公克）、繃帶4 條、SONY Ericsson
    行動電話1 支扣案可稽。又扣案白色粉末4 包經送鑑定結果
    ，均含第一級毒品海洛因成分，亦有法務部調查局95年8 月
    15日調科壹字第220023937 、000000000 號鑑定通知書各1
    份（見臺灣高雄地方法院檢察署95年度偵字第19396 號偵查
    卷〈下稱偵一卷〉第47-48 頁）在卷可憑，均堪認屬實。
  (二)被告丁○○於95年7月22日警詢時已供稱：「（你與甲○○2
    人幫彭建龍與丙○○夾帶海洛因返臺，代價為何？）他們還
    沒說，在飯店的時候他們跟我說之前找人家帶海洛因的代價
    是新臺幣（下同）20萬元，因為海洛因數量比較少，所以代
    價等回臺灣再說」等語（見警卷第7 頁）；被告甲○○亦於
    95年7 月22日警詢時供稱：「因為我缺錢，帶那些東西回臺
    ，淑韻會給我錢」等語；復於同日原審羈押訊問時供稱：「
    （丙○○）有說帶東西回來要給代價，但是回臺灣再講，她
    說她會打電話給丁○○再聯絡」等語（以上見警卷第17頁、
    原審95年度聲羈字第743 號卷第13頁）；再參以被告甲○○
    於被告丙○○、共同被告彭建龍前來「金域飯店」交付海洛
    因（將海洛因綁在被告丁○○、甲○○大腿上）時與被告丁○○同在現場，亦經被告丙○○、共同被告彭建龍承諾將於
    私運成功後給付代價（報酬），其於被告丙○○、共同被告
    彭建龍說明給付報酬之事時，衡情應會加以關切、注意，則
    被告丙○○、共同被告彭建龍既已於交付海洛因時，當場向
    被告丁○○表示之前找人家帶海洛因的代價是20萬元，因為
    海洛因數量比較少，所以代價等回臺灣再說等語，明確陳述
    要由被告丁○○、甲○○帶回臺灣之物品為海洛因，並提及
    何時給付報酬之事，在旁之被告甲○○自難對此諉為不知。
    況被告甲○○係被告丁○○之阿姨，2 人關係親近，利害相
    關，被告丁○○亦無在明知所私運之白色粉末為海洛因後，
    仍與被告丙○○、共同被告彭建龍一同欺瞞被告甲○○之動
    機及必要。是以，堪認被告丁○○、甲○○於返臺前，均已
    知悉其所私運回臺之物品即為海洛因，並與被告丙○○、共
    同被告彭建龍談妥私運成功後將獲得一定之報酬（報酬數額
    尚未約定），被告丁○○、甲○○辯稱不知攜帶回臺之白色
    粉末為海洛因云云，為事後卸責之詞，實不足採。
  (三)被告丁○○、甲○○自大陸地區私運回臺遭查獲之海洛因4
    包（合計淨重676.19公克，空包裝重48.59 公克），係由何
    人所提供？被告丁○○、甲○○於95年7 月21日接受財政部
    高雄關稅局人員詢問（即第一次製作筆錄）時，雖均未指證
    扣案海洛因係由被告丙○○所提供，被告丁○○係供稱：「
    （所攜帶之疑似海洛因物品）是在珠海的旅館有位彭先生交
    給我，並叫我帶來臺灣，是彭先生幫我包裝並藏在大腿上，
    回臺灣後彭先生會用電話與我聯絡，他說這是象牙粉，沒有
    約定酬勞」等語；被告甲○○則供稱：「（所攜帶之疑似海
    洛因物品）是我在珠海車站向一位先生買的，是該位先生包
    裝後幫我綁在大腿上的，我要帶回臺灣賣，沒有約定交給特
    定人」等語（以上見警卷第19至24頁）；惟被告丁○○嗣於
    95年7 月22日警、偵訊時已供稱：「我與丙○○為朋友關係
    ，認識1 年多，因彭建龍是丙○○男友，所以今年（95年）
    4 月在珠海認識彭建龍」等語（見警卷第6 至10頁、偵一卷
    第17頁）；其與被告丙○○間之交情顯較與共同被告彭建龍
    間之交情密切，則被告丁○○於第一次製作筆錄時僅供出「
    彭先生」（彭建龍），不忍或不願一併供出被告丙○○亦參
    與本件犯行，即與常情無違。另被告甲○○已於95年7 月22
    日警詢時改稱：95年7 月21日所做筆錄內容有些要更正，當
    時因為精神緊張才會說是向一位先生買的，事實上是一個叫
    淑什麼的女子在珠海託我帶回來的，該女子與丁○○認識，
    我不認識她（隨後以照片指認該女子是被告丙○○）」等語
    （見警卷第13至17頁）；況被告丁○○、甲○○嗣於原審審
    理已明確證稱：被查獲之海洛因4 包係由被告丙○○、共同
    被告彭建龍所提供，並由被告丙○○在「金域飯店」房間內
    以繃帶綁在我們大腿內側，外穿裙子遮掩後，我們同日即自
    珠海市前往澳門，再自澳門搭機返臺等語（見原審96年3 月
    13日審判筆錄），顯見被告甲○○上開於95年7 月21日接受
    財政部高雄關稅局人員詢問時所述並非事實。又依卷附內政
    部入出國及移民署入出境資料表（丙○○）所示（見原審二
    卷第146 頁），被告丙○○曾於95年6 月24日搭機出境前往
    澳門，於同年8 月4 日始搭機自澳門返臺，是被告丁○○、
    甲○○確有可能於出國期間（自95年7 月15日起至同年月21
    日止）在大陸地區廣東省珠海市見到被告丙○○。
  (四)被告丙○○雖辯稱：我沒有在大陸地區見到丁○○、甲○○
    ，也沒有委託她們攜帶海洛因回臺，我自95年7 月13日起至
    同年月25日止均因車禍受傷在大陸地區廣東省湛江市「湛江
    中心人民醫院」住院，由「陳海丰」醫生負責診治云云；然
    經原審透過財團法人海峽交流基金會向湛江中心人民醫院查
    詢結果，該院函覆稱：經我院病案室查核，2006年7 月13日
    至7 月25日期間無「丙○○」病人在我院住院，我院亦沒有
    「陳海丰」醫生等語，此有該院96年1 月29日回函1 份（見
    原審一卷第228 頁）附卷可考，顯見被告丙○○上開所辯，
    即與事實不符，已難採信。又被告丙○○與被告甲○○並不
    認識，亦無怨隙可言，業據被告甲○○、丙○○分別供述明
    確（見原審95年9 月18日訊問筆錄、同年12月29日準備程序
    筆錄）；而被告丙○○與丁○○為朋友，曾一起去大陸地區
    批貨（皮件、皮包、手錶、飾品、衣服等物）回臺灣販賣，
    被告丙○○並曾向丁○○借款，目前尚欠10餘萬元未還清等
    情，復經被告丁○○、丙○○分別陳明在卷（見原審96年3
    月13日、97年5 月14日審判筆錄），被告丙○○雖指稱曾與
    丁○○因還款糾紛而爭吵，丁○○可能因而心生不滿云云，
    惟未舉證以實其說，被告丁○○亦否認曾因還款糾紛與被告
    丙○○爭吵或心生不滿，是被告丁○○、甲○○實無甘冒偽
    證罪責，相互勾串誣指被告丙○○參與本件私運海洛因犯行
    之動機及必要。
  (五)又被告丁○○於原審審理時供稱：我在95年初認識小彤，小
    彤之前在大陸，曾託我拿錢給他母親1次」「（在95年7 月8
    日以後我與乙○○電話聯絡頻繁）是叫乙○○要還我錢，乙○○說他暫時沒有工作，沒有辦法還我，不是聯絡要運毒的
    事情，這次去珠海有見到小彤，但小彤沒有叫我幫忙帶什麼
    東西回來等語（見原審96年3月13日、97年5月14日審判筆錄
    ）；證人王秀英亦於原審審理時證稱：「我不認識小彤，但
    小彤曾主動與我聯絡過，小彤打電話跟我說是丙○○告訴他
    這支電話（號碼），丙○○去大陸找他，告訴他丁○○出事
    了，他還欠丁○○一筆錢，他聽丙○○說我沒有錢請律師，
    就決定把欠丁○○的錢還我，我把丁○○哥哥的帳號給小彤
    ，大約2個星期後，該帳戶有收到一筆4萬元款項，小彤說這
    是丁○○幫他給他媽媽的生活費」「（95年10月5 日至同年
    月8 日間）因為我一直沒有收到錢，急著要錢，就一直打電
    話過去問，除了這筆4 萬元外，小彤沒有再匯款給我」等語
    （見原審96年3 月13日審判筆錄）；足認案外人乙○○與被
    告丁○○、證人王秀英聯絡，及匯給證人王秀英4 萬元，均
    與共同被告丁○○、甲○○本件私運海洛因之犯行無關，則
    被告丙○○另辯稱：丁○○、甲○○係受乙○○（原名王曉
    彤，綽號「小彤」）、雲振洲（綽號「阿華」）、「小章」
    等人吩咐，而將本件毒品攜帶入境，故丁○○和乙○○電話
    聯絡甚密，且乙○○亦於丁○○出事後打電話向丁○○之母
    王秀英說事情已經發生了，並匯給王秀英一筆錢云云，即與
    事實不符難採信。又共同被告彭建龍依內政部警政署入出境
    管理局入出國日期證明書（見原審一卷第40頁）所示，共同
    被告彭建龍於91年10月15日入境後迄今固無出境紀錄，惟其
    並未住在戶籍地，致原審及本院均傳拘無著，且其因涉犯其
    他案件，自94年6 月10日起即遭原審法院通緝，亦迄未緝獲
    ，有送達證書、通緝稿、高雄市政府警察局苓雅分局95年11
    月28日高市警苓分偵字第0950026624號函各1 份附卷可證，
    而以臺灣四面環海、港口眾多，難以杜絕人民偷渡出境等情
    ，尚難僅因共同被告彭建龍於91年10月15日後並無循合法管
    道出境之紀錄，即認其於95年7 月間必然仍在臺灣，不在大
    陸地區，而推認被告丁○○、甲○○所供上開遭查獲之海洛
    因4 包是被告丙○○、彭建龍在大陸所提供為不實。
    所辯均不足採。
  (六)至經本院向財團法人海峽交流基金會函查「金域飯店」於95
    年7 月20日、21日是否有丁○○、甲○○之住宿紀錄，經函
    覆稱：「據廣東省有關方面查告，珠海金域飯店無丁○○、
    甲○○、丙○○、彭建龍和乙○○等人於95年7 月20日至21
    日的住宿紀錄」等語，有該海峽交流基金會函份在卷足憑，
    然查大陸地區之「金域飯店」是否住宿旅客均確實登記，已
    值懷義疑，且被告丁○○、甲○○確有自95年7 月15日起至
    同年月21日止在大陸地區，已如前述，實無刻意隱瞞住宿飯
    店之必要，自難以此為被告丙○○有利之認定。毒。又證人
    乙○○經本院傳、拘仍未到庭，本院自無從予以傳訊。
  (七)綜上所述，被告丁○○、甲○○、丙○○上開所辯，均顯係
    事後卸責之詞，殊無足採，本件海洛因確係被告丙○○、共
    同被告彭建龍所提供，並由被告丙○○以繃帶綁在渠等大腿
    內側私運入境甚明，被告丙○○、丁○○、甲○○共同私運
    海洛因入境之犯行，均堪認定。
二、查海洛因係毒品危害防制條例第2 條第2 項第1 款規定之第
    一級毒品，亦屬行政院依據懲治走私條例第2 條第3 項所頒
    訂「管制物品項目及其數額」之公告甲項第4 款所列之管制
    進出口物品，不限其數額，均不得私運進出口；又自大陸地
    區私運物品進入臺灣地區，或自臺灣地區私運物品前往大陸
    地區者，以私運物品進口、出口論，適用懲治走私條例規定
    處斷，懲治走私條例第12條定有明文，本件被告3 人自大陸
    地區私運海洛因回臺，自應論以懲治走私條例第12條、第2
    條第1 項準私運管制物品進口罪。是核被告丙○○、丁○○
    、甲○○所為，均係犯毒品危害防制條例第4 條第1 項之運
    輸第一級毒品罪及懲治走私條例第12條、第2 條第1 項準私
    運管制物品進口罪。被告3 人與彭建龍間就上開犯行，均有
    犯意聯絡，推由被告丁○○、甲○○為行為分擔，皆為共同
    正犯。被告3 人持有第一級毒品海洛因後，復進而運輸，渠
    等持有之低度行為均應為運輸之高度行為所吸收，不另論持
    有第一級毒品罪。被告3 人均以一行為觸犯上開2 罪名，為
    想像競合犯，應各依刑法第55條之規定，從較重之毒品危害
    防制條例第4 條第1 項運輸第一級毒品罪處斷。被告3 人上
    開所犯運輸第一級毒品罪之法定本刑為死刑或無期徒刑，惟
    念被告丙○○、丁○○均無前科，而被告甲○○除於80年間
    曾因違反麻醉藥品管理條例案件，經法院判處有期徒刑4 月
    確定，於同年7 月18日易科罰金執行完畢（未構成累犯）外
    ，並無其他經法院論罪科刑之前科，有渠等之臺灣高等法院
    被告前案紀錄表各1 份在卷可按，且被告丁○○、甲○○搭
    機返國後，甫於通關入境時即遭查獲，海洛因尚未流入市面
    ，對社會之危害性已獲阻止，被告3 人因一時失慮致罹重典
    ，犯罪情狀在客觀上可引起一般人同情，尚可憫恕，倘科以
    法定最輕本刑之無期徒刑，猶嫌情輕法重，爰依刑法第59條
    之規定，均酌量減輕其刑。又按毒品危害防制條例第17條係
    規定犯同條例第4 條第1 項至第4 項、第5 條第1 項至第4
    項前段、第6 條第1 項至第4 項、第7 條第1 項至第4 項、
    第8 條第1 項至第4 項、第10條或第11條第1 項、第2 項之
    罪，供出毒品來源，因而破獲者，得減輕其刑。其立法用意
    ，旨在鼓勵被告供出其所製造、運輸、販賣或持有之毒品來
    源，俾追究出該毒品之前手，以徹底清除毒品氾濫。故所謂
    「供出毒品來源」係指具體供出上游之毒品來源，以防止毒
    品之蔓延而言。如僅供出共犯，而未供出上游之毒品來源，
    即不得依前開法條減輕其刑（最高法院95年度台上字第489
    、19 82 號判決意旨參照）。被告丁○○、甲○○與被告丙○○、共同被告彭建龍係共犯關係，已如前述，是被告丁○○、甲○○雖已供出被告丙○○、共同被告彭建龍共犯本案
    之事實，亦僅屬供述本案運輸第一級毒品之共同正犯，並非
    供出上游販賣或提供毒品者，自不得依毒品危害防制條例第
    17條規定減輕其刑，附此敘明。
三、原審因而適用毒品危害防制條例第4 條第1 項、第18條第1
    項前段、第19條第1 項，懲治走私條例第2 條第1 項、第11
    條、第12條，刑法第11條、第28條、第55條、第59條、第37
    條第2 項之規定，並審酌被告3 人自大陸地區運輸第一級毒
    品海洛因返臺，數量非少，造成大量毒品流入我國境內，對
    社會有潛在之危險性，惟考量本案所運輸之海洛因於入境時
    即為警查獲，尚未流入市面造成實害，而被告丙○○就本件
    犯行居於主導地位，被告丁○○、甲○○居於協助及次要地
    位及被告3 人犯罪動機、目的、手段、犯後態度等一切情狀
    ，分別量處被告丙○○有期徒刑16年6 月、被告丁○○有期
    徒刑16 年 、被告甲○○有期徒刑15年6 月。又依被告3 人
    所犯運輸第一級毒品罪之性質，認有褫奪公權之必要，分別
    依刑法第37 條 第2 項規定，併予宣告被告丙○○褫奪公權
    8 年，被告丁○○、甲○○各褫奪公權7 年。扣案白色粉末
    4 包（合計淨重67 6.19 公克，空包裝重48.59 公克）送驗
    結果均屬第一級毒品，而盛裝上開海洛因之空包裝袋，雖經
    法務部調查局就之與其所盛裝之第一級毒品海洛因分別鑑析
    其重量，惟因法務部調查局一般係以傾倒之方式，將包裝袋
    內之第一級毒品海洛因倒出與包裝袋分離而稱重，必要時，
    輔以刮杓刮取袋內粉末，然無論依何種方式分離，包裝袋內
    均有極微量之第一級毒品海洛因殘留，業經法務部調查局93
    年3 月19日調科壹字第09300113060 號函釋在案，有該函文
    在卷可考，足認前開空包裝袋4 只（合計重量為48.59 公克
    ）均內含極微量第一級毒品海洛因殘留而無法析離，海洛因
    與包裝袋應整體視為毒品，依毒品危害防制條例第18條第1
    項前段規定，不論屬於犯人與否，均沒收銷燬之，至鑑驗耗
    損之海洛因因已滅失，自無庸併予宣告沒收銷燬。扣案之繃
    帶4 條，為被告丙○○、共同被告彭建龍提供以供被告丁○○、甲○○攜帶（運輸）上開海洛因返臺之物，應屬被告丙○○或共同被告彭建龍所有，爰依毒品危害防制條例第19條
    第1 項規定沒收之。另扣案SONY Ericsson 行動電話（不含
    SIM 卡）1 支，係被告丁○○所有，供其與被告丙○○、共
    同被告彭建龍聯繫之用，業據被告丁○○供明在卷，亦應依
    毒品危害防制條例第19條第1 項規定沒收之。至該行動電話
    所搭配之0000000000號行動電話門號係被告丁○○之兄張正
    龍所申辦，借給被告丁○○使用，此據被告丁○○於原審供
    述明確（見原審95年9 月18日訊問筆錄），並有和信電訊股
    份有限公司回覆之用戶姓名資料1 份在卷可考（附於卷外）
    ，堪認該門號SIM 卡非屬被告3 人或共同被告彭建龍所有，
    爰不併予宣告沒收。又另扣案之被告丁○○、甲○○中華民
    國護照各1 本、甲○○所持用之BenQ行動電話（含門號0000
    000000號SIM 卡1 枚）1 支等物，均與被告3 人本件私運第
    一級毒品海洛因之犯行無關，均不為沒收之宣告，於理由欄
    併予敘明。其認事用法，均無不合，量刑亦屬適當，被告丁○○、甲○○、丙○○上訴意旨，仍執陳詞，否認犯罪，一
    致指摘原判決不當，均無理由，應予駁回。
據上論斷，應依刑事訴訟法第368條，判決如主文。
本案經檢察官彭南雄到庭執行職務。
中    華    民    國    98    年    4    月  7    日
                  刑事第三庭    審判長法  官   周賢銳
                                      法  官   施柏宏
                                      法  官   黃憲文
以上正本證明與原本無異。
如不服本判決應於收受本判決後10日內向本院提出上訴書狀，其
未敘述上訴理由者，並得於提起上訴後10日內向本院補提理由書
狀（均須按他造當事人之人數附繕本）「切勿逕送上級法院」。
中    華    民    國    98    年    4    月  7    日
                                      書記官   施耀程
附錄本件判決論罪科刑法條：
毒品危害防制條例第4 條第1 項
製造、運輸、販賣第一級毒品者，處死刑或無期徒刑；處無期徒
刑者，得併科新臺幣1 千萬元以下罰金。
懲治走私條例第2 條第1 項
私運管制物品進口、出口逾公告數額者，處7 年以下有期徒刑，
得併科新臺幣3 百萬元以下罰金。


司法院資訊處製作；財團法人民間司法改革基金會備份。
